臺灣新竹地方法院刑事判決
                                    111年度金訴字第391號
公  訴  人  臺灣新竹地方檢察署檢察官
被      告  林儒澤



上列被告因違反洗錢防制法等案件，經檢察官提起公訴（111年
度偵字第220號、第2160號、第3193號、第4097號、第6516號）
，及移送併案審理（111年度偵字第13320號），本院依簡式審判
程序判決如下：
    主  文
林儒澤幫助犯洗錢防制法第十四條第一項之洗錢罪，處有期徒刑
伍月，併科罰金新臺幣貳萬元，罰金如易服勞役，以新臺幣壹仟
元折算壹日。未扣案之犯罪所得新臺幣貳萬元，沒收之，於全部
或一部不能沒收或不宜執行沒收時，追徵其價額。
    事  實
一、林儒澤明知一般人無故取得他人金融帳戶使用之行徑常與財
    產犯罪之需要密切相關，且取得他人帳戶資料之目的在於方
    便取得贓款及掩飾犯行不易遭人追查，竟基於對提供帳戶予
    他人使用，他人若持以犯罪亦無違反其本意之不確定幫助詐
    欺犯意與幫助掩飾詐欺取財所得去向之洗錢犯意，於民國11
    0年9月22日某時許，在臺北市○○區○○○路0號臺北車站附近某
    處，以新臺幣（下同）20,000元之代價，將其所申辦之中國
    信託商業銀行帳號000000000000號帳戶（下稱中信帳戶）之
    存摺、金融卡及密碼、網路銀行帳號及密碼，提供予真實姓
    名年籍不詳、綽號「燦樹」之不詳詐欺者作為詐欺不特定人
    匯款之人頭帳戶，以此行為幫助他人詐欺取財及洗錢犯行。
    嗣該不詳詐欺者取得上開帳戶資料後，旋即意圖為自己不法
    之所有，以附表所示施用詐術之方式，詐騙黃偉杰、徐偉軒
    、吳柏邑、陳立廣、盧宣含、謝靜芳、黃綉喻、廖纓嬛，使
    其等陷於錯誤，而於附表所示時間，將如附表所示金額，匯
    至上開中信帳戶內，旋遭提領一空。
二、案經黃偉杰、徐偉軒、吳柏邑訴由新竹市警察局第三分局、
    陳立廣、黃綉喻訴由臺北市政府警察局信義分局、盧宣含訴
    由新北市政府警察局三峽分局、謝靜芳訴由高雄市政府警察
    局苓雅分局、廖纓嬛訴由桃園市政府警察局平鎮分局報告臺
    灣新竹地方檢察署檢察官偵查起訴。
    理  由
壹、程序部分：
    本件被告所犯非死刑、無期徒刑、最輕本刑為3年以上有期
    徒刑之罪，被告於本院準備程序進行中，就被訴事實為有罪
    之陳述，經本院合議庭認合於刑事訴訟法第273條之1第1項
    之規定，裁定進行簡式審判程序，合先敘明。
貳、實體部分：
  一、認定犯罪事實所根據的證據及理由
　　　上開事實，業據被告於本院準備程序及審理時坦承不諱（
      見本院卷第61至68頁、第75至78頁），核與證人黃偉杰、
      徐偉軒、吳柏邑、陳立廣、盧宣含、謝靜芳、黃綉喻、廖
      纓嬛分別於警詢時證述遭詐欺取財情節大致相符（見111
      年度偵字第220號卷第20至23頁、第40至41頁、第50頁、1
      11年度偵字第2160號卷第62至63頁、111年度偵字第3193
      號卷第8至11頁、111年度偵字第4097號卷第6至8頁、111
      年度偵字第6516號卷第49至54頁、111年度偵字第13320號
      第14至15頁），並有中國信託商業銀行股份有限公司110
      年12月13日中信銀字第110224839336548號函及檢附之帳
      戶資料與交易明細、111年1月10日中信銀字第1112248390
      08306號函及檢附之帳戶資料與交易明細、通訊軟體對話
      紀錄及交易明細各1份附卷可憑（見111年度偵字第220號
      卷第31至38頁、第48至49頁、第56至59頁、第79至129頁
      、111年度偵字第2160號卷第78頁、111年度偵字第3193號
      卷第14至15頁、第57至67頁、111年度偵字第4097號卷第2
      3至24頁、第30頁、第53至77頁、111年度偵字第6516號卷
      第85至101頁、111年度偵字第13320號第57至58頁）。是
      認被告之自白，應與事實相符，堪予採信。本件事證明確
      ，被告前揭犯行堪以認定，應依法論科。
  二、論罪科刑
（一）核被告所為，係犯刑法第339條第1項、第30條第1項前段
      之幫助詐欺取財罪、洗錢防制法第14條第1項、刑法第30
      條第1項前段之幫助洗錢罪。又被告幫助不詳詐欺者分別
      詐取證人黃偉杰、徐偉軒、吳柏邑、陳立廣、盧宣含、謝
      靜芳、黃綉喻、廖纓嬛之財物，屬一次幫助行為而同時侵
      害數被害人之財產法益，為想像競合犯，依刑法第55條之
      規定，應僅成立1次幫助犯罪行為。再被告係以一行為而
      觸犯上開2罪名，為想像競合犯，應依刑法第55條之規定
      ，從一重論以幫助洗錢罪。　
（二）檢察官移送併辦之111年度偵字第13320號部分，與已起訴
      部分係屬同一事實，為同一案件，本院自應併予審理，附
      此敘明。
（三）減輕事由：
　　1.幫助犯
　　　被告幫助他人洗錢犯行，為幫助犯，應依刑法第30條第2
      項規定，按正犯之刑減輕之。
　  2.洗錢防制法第16條第2項之減刑事由
　　　按洗錢防制法第16條第2項規定：「犯前二條之罪，在偵
      查或審判中自白者，減輕其刑」。查被告就上開幫助洗錢
      之犯行，於本院審理時自白，本院認符合洗錢防制法第16
      條第2項之規定，應依法遞減輕其刑。
（四）爰審酌被告明知近年來國內多有詐欺犯案，均係使用人頭
      帳戶以作為收受不法所得款項之手段，竟仍為幫助他人詐
      欺、幫助掩飾詐欺取財所得去向之洗錢犯行，供詐欺犯取
      得所騙之財物，助長詐欺惡行，對於社會秩序之擾亂不言
      而喻，惟念被告犯後坦承犯行，態度尚可，復考量本件被
      害人遭詐騙之金額，兼衡被告有半導體、監控系統之工作
      ，暨其犯罪之動機、目的、手段、品行、生活狀況、智識
      程度為高中畢業等一切情狀，量處如主文所示之刑，並就
      罰金部分諭知易服勞役之折算標準，以資懲儆。
  三、沒收
　　  按犯罪所得，屬於犯罪行為人者，沒收之。但有特別規定
      者，依其規定；前二項之沒收，於全部或一部不能沒收或
      不宜執行沒收時，追徵其價額，刑法第38條之1第1項、第
      3項分別定有明文。查本件被告就上開幫助洗錢犯行之犯
      罪所得為新臺幣20,000元，雖未據扣案，仍應依刑法第38
      條之1第1項、第3項之規定，予以宣告沒收，於全部或一
      部不能沒收或不宜執行沒收時，追徵其價額。
據上論斷，應依刑事訴訟法第273條之1第1項、第299條第1項前
段，判決如主文。
本案經檢察官賴佳琪提起公訴，檢察官周文如移送併辦，檢察官
葉益發到庭執行職務。
中　　華　　民　　國　　111 　年　　12　　月　　12　　日
                  刑事第七庭  法　官  王子謙
以上正本證明與原本無異。
如不服本判決應於收受本判決後20日內向本院提出上訴書狀，上
訴書狀應敘述具體理由。上訴書狀未敘述上訴理由者，應於上訴
期間屆滿後20日內補提理由書狀於本院（均須按他造當事人之人
數附繕本）「切勿逕送上級法院」。
中　　華　　民　　國　　111 　年　　12　　月　　12　　日
                              書記官  廖宜君
附錄本案論罪科刑法條全文：
洗錢防制法第14條
有第二條各款所列洗錢行為者，處七年以下有期徒刑，併科新臺
幣五百萬元以下罰金。
前項之未遂犯罰之。
前二項情形，不得科以超過其特定犯罪所定最重本刑之刑。

刑法第339條
意圖為自己或第三人不法之所有，以詐術使人將本人或第三人之
物交付者，處五年以下有期徒刑、拘役或科或併科五十萬元以下
罰金。
以前項方法得財產上不法之利益或使第三人得之者，亦同。
前二項之未遂犯罰之。

附表：
編號 被害人 施用詐術之方式 匯款時間及金額（新臺幣） 1 黃偉杰 於110年10月8日某時許，與黃偉杰聯繫，佯稱可透過網路平台投資獲利云云。 110年10月12日晚上7時3分許，匯款15,285元。 2 徐偉軒 於110年9月16日下午3時30分許，與徐偉軒聯繫，佯稱可透過網路平台投資獲利云云。 110年10月12日下午4時42分許，匯款10,000元。 3 吳柏邑 於110年10月12日下午1時許，與吳柏邑聯繫，佯稱可代操九州娛樂城遊戲幣，以獲取利益云云。 110年10月12日下午4時17分許，匯款54,000元。 4 陳立廣 於110年9月1日某時許，與陳立廣聯繫，佯稱可透過網路平台投資獲利云云。 110年10月12日中午12時44分許，匯款50,000元。 5 盧宣含 於110年7月27日某時許，與盧宣含聯繫，佯稱可透過網路平台投資獲利云云。 110年10月1日下午1時26分許，匯款448,600元至蘇立丞所申辦之中國信託商業銀行帳號000000000000號帳戶，再由不詳詐欺者將部分款項轉匯至林儒澤之中信帳戶。 6 謝靜芳 於110年9月30日某時許，與謝靜芳聯繫，佯稱可透過網路平台投資獲利云云。 110年10月12日下午5時26分許，匯款50,000元。    110年10月12日下午5時34分許，匯款30,000元。 7 黃綉喻 於110年9月17日下午4時許，與黃綉喻聯繫，佯稱可透過網路平台投資獲利云云。 110年10月12日下午4時5分許，匯款100,000元。    110年10月12日下午4時6分許，匯款90,000元。    110年10月12日下午4時8分許，匯款50,000元。    110年10月12日下午4時15分許，匯款50,000元。    110年10月12日下午4時47分許，匯款50,000元。    110年10月12日下午4時48分許，匯款50,000元。    110年10月12日下午4時50分許，匯款10,000元。  8 廖纓嬛 於110年間，與廖纓嬛聯繫，佯稱可透過網路平台投資獲利云云。 110年10月12日下午5時48分許，匯款30,000元。    110年10月12日下午5時56分許，匯款30,000元。    110年10月12日下午6時1分許，匯款20,000元。